臺灣板橋地方法院刑事判決　　　　　　　95年度易字第2014號
公　訴　人　臺灣板橋地方法院檢察署檢察官
被　　　告　丙○○原名洪木振.
上列被告因詐欺案件，經檢察官提起公訴（95年度偵緝字第1768
號），本院判決如下：
    主  文
丙○○連續意圖為自己不法之所有，以詐術使人將本人之物交付
，累犯，處有期徒刑拾月，減為有期徒刑伍月，如易科罰金，以
銀元參佰元（即新臺幣玖佰元）折算壹日。
    事  實
一、丙○○（原名洪木振，於民國94年1 月3 日更名）前因詐欺
    案件，經臺灣彰化地方法院以91年度易字第573 號判決判處
    有期徒刑6 月確定，甫於92年1 月7 日易科罰金執行完畢，
    猶不知悔改。緣丙○○於93年11月間，已知其所經營址設臺
    北縣新莊市○○路68號之「桃花鄉茶藝KTV 」所在建物，將
    於94年1 月5 日拆除，即將結束營業，且無力支付貨款，竟
    仍意圖為自己不法之所有，基於詐欺取財之概括犯意，先後
    於如附表1 所示之短期時間內，向先前進過貨之商家正大洋
    酒有限公司（下稱正大公司）、新力食品有限公司（下稱新
    力公司），及未曾交易過之商家水兄弟企業有限公司（下稱
    水兄弟公司）、庚○○（原名丁○○）即七旺商行，連續佯
    購大量菸、酒類貨物（金額、貨品細目詳如附表1 所示），
    並利用其曾與正大公司、新力公司交易過，已有信任基礎，
    輔以交付如附表1 所示九宜企業有限公司（下稱九宜公司，
    代表人鄭榮華，嗣更名為鄭芳銘）之支票，且於商家質疑、
    要求時，另以「桃花鄉茶藝KTV 」短期內不會結束營業之說
    詞及另行開立本票（正大公司）、開立即期支票（庚○○即
    七旺商行）等方式搪塞，而以如同前述已執行完畢之詐欺案
    件的相似手法（以無法兌現之支票與他人交易），取信於上
    開商家，致使各該商家陷於錯誤，相信丙○○將依約付款，
    而將丙○○佯購之貨物如數送至指定處所，或由丙○○自取
    （送、取貨地點詳如附表1 所示），待丙○○詐得貨物後，
    旋將之送往他處處理，並逃匿無蹤。嗣丙○○所交付之九宜
    公司支票，自93年12月10日起即陸續跳票，正大公司、新力
    公司、水兄弟公司之人員及庚○○等人隨即前往丙○○前揭
    「桃花鄉茶藝KTV 」營業處所查看，發現該KTV 已結束營業
    ，經私下查訪貨物去向報警處理，始查悉上情。
二、案經正大公司、新力公司、水兄弟公司、庚○○即七旺商行
    訴由臺北縣政府警察局新莊分局報告臺灣板橋地方法院檢察
    署檢察官偵查起訴。
    理  由
一、訊據被告丙○○對其於上揭時、地經營「桃花鄉茶藝KTV 」
    ，並以九宜公司之支票向如附表1 所示商家購入如附表1 所
    示之貨物，及上開支票屆期未能兌現等情，均坦承不諱，惟
    矢口否認涉有詐欺犯行，辯稱：其購入之貨物係為供「桃花
    鄉茶藝KTV 」之客人消費使用，及贊助當年度民意代表之候
    選人，並未挪為他用，僅因後來KTV 被拆除，無法繼續經營
    ，所以無力還錢，至支票乃友人「華哥」所交付，「華哥」
    曾表示該支票沒問題，其事後亦有與被害人談和解，水兄弟
    公司之貨款並已清償，絕無避不見面云云。經查：
（一）被告對其於如附表1 所示之時間，連續向正大公司、新力
      公司、水兄弟公司、庚○○即七旺商行，購入大量菸、酒
      類貨物（金額、貨品細目及送、取貨地點，詳如附表1 所
      示），並以如附表1 所示九宜公司之支票付款，惟各該支
      票，自93年12月10日起即陸續跳票等情，均坦承屬實（見
      本院卷第110 、111 頁），核與證人即正大公司職員乙○○（見94偵16355 偵查卷第16至19、75頁；偵查卷第46、
      47頁；見本院卷第136 、137 頁）；證人即新力公司職員
      戊○○（見94偵16355 偵查卷第12至15、75、76頁；偵查
      卷第47頁；見本院卷第142 、143 頁）；水兄弟公司職員
      甲○○（見94偵16355 偵查卷第20至25、76、87頁）、庚○○（原名丁○○）即七旺商行（見94偵16355 偵查卷第
      26至30頁；偵查卷第47、52頁；見本院卷第145 、146 頁
      ）於警、偵訊及本院審理時之證詞，尚無不符，並有如附
      表1 所示之票據、出貨資料在卷可稽，是被告購入貨物後
      未能付款乙節，自屬真實。而依相關事證所示（詳見理由
      一(二)之論述），被告明知「桃花鄉茶藝KTV 」即將結束營
      業，卻於結束營業前不到1 個月之短時間內大量進貨，且
      貨物使用情形不明，經被害人查證，甚至有於桃園縣大溪
      鎮舉辦拍賣會，販售飲料、菸酒之情形；另被告用以付款
      之九宜公司支票，自93年11月間起即大量退票，被告對此
      應知之甚稔，卻仍持續自行開立用以付款，並向被害商家
      故為「桃花鄉茶藝KTV 」不會結束營業之不實陳述；兼之
      被告事後旋即避不見面、逃逸無蹤，被告主觀上有詐欺之
      犯意，實甚明確。
（二）被告雖以前詞置辯，惟：
    １就購入商品之去向而言。被告雖堅稱購入商品已為KTV 之
      客人消費掉，部分則是載到友人南部服務處，送給他人云
      云（見偵查卷第52頁），然被告至遲於93年12月10日即未
      經營上開KTV 乙節，業據證人庚○○到庭證述明確（見本
      院卷第145 頁），衡酌被告於93年12月6 、7 、8 、9 日
      仍有大量進貨，卻於短期內供客人消費完畢，完全無剩餘
      ，顯於情理不符。另被告表示如附表1 編號6 所示之貨物
      ，係要送至中南部，惟依證人即負責運送之合勝托運行姚
      添水所證，該批貨物是由已離職之員工陳在渟運送，依據
      該公司之收費標準，運送之目的地應在北部，並非載至彰
      化（見偵查卷第114 、115 頁），此非僅與被告所述有間
      ，被告在無力付款之情形下將貨物送人，亦有可議。再者
      ，依正大公司職員乙○○遭詐騙後，自行查訪覓得之被告
      名片（見偵查卷第56頁）所載：「洪家鎮企業有限公司」
      、「專營：食品、飲料、煙酒」、「服務專線00-0000000
      」、「桃園縣大溪鎮○○路○ 段345 號」，被告似另有從
      事販售菸酒之業務，而依乙○○提供其查訪上開桃園縣大
      溪鎮○○路○ 段34 5號地址所拍攝之現場照片6 張所示（
      見偵查卷第60、61頁），該處所掛招牌為「松德建材行」
      、「電話：00-0000000」，與被告另紙記載公司行號為「
      松德建材行」之名片悉相吻合（見偵查卷第56頁），足認
      該址確係被告之營業處所無誤，再細核上開現場照片，「
      松德建材行」旁掛有一布條，其上記載「廠商聯合拍賣場
      」、「食品、飲料、菸酒、批發零售TEL ：0000000 」，
      可知被告於案發前後，確有於該處販售菸酒牟利無疑。被
      告就此事證，雖辯稱「大溪並沒有告訴人的貨」云云（見
      偵查卷第53頁），惟此非僅係間接承認其有舉行拍賣會，
      由其可以另行拍賣菸酒，可知尚有菸酒剩餘，卻不將之用
      於「桃花鄉茶藝KTV 」，反而向包括先前完全無交易紀錄
      之水兄弟公司、庚○○即七旺商行在內之4 家商家，大量
      購入菸酒，有違情理。是就購入商品之去向而言，被告所
      言顯有不實，告訴人指稱其係另行販售牟利，並非無據。
    ２就被告無力付款之原因而言。被告雖稱其無力付款，是因
      「桃花鄉茶藝KTV 」將要拆除，無法繼續經營，故無力償
      還貨款云云，然依證人即「桃花鄉茶藝KTV 」建物之出租
      人黃睿輝於檢察官訊問時所證，被告對於該房子將被拆除
      之事很清楚，但仍堅持要承租（見偵查卷第114 頁），此
      與證人乙○○於本院審理時證稱：「屋主有告訴被告，12
      月房子就要拆掉，但被告堅持還是要經營，我們有問過被
      告這件事情……」等語相符（見本院卷第136 頁），顯見
      被告對其經營之「桃花鄉茶藝KTV 」將被拆除及拆除之時
      間，均知之甚詳，而於購入貨品時，得事先做準備，此自
      不得據為被告無力清償貨款之理由。反之，由證人乙○○
      證稱其向被告質疑KTV 可否繼續經營時，被告曾向其表示
      不會拆之證詞（見本院卷第136 頁），即被告曾向商家故
      為將繼續經營「桃花鄉茶藝KTV 」之虛偽不實陳述，反足
      徵被告詐欺之意。再者，被告係以九宜公司之支票作為付
      款交易，已見前述。證人乙○○證稱被告曾向其表示與票
      主是股東關係（見本院卷第137 頁），被告亦表示支票「
      是有一個叫華哥（即鄭榮華）的人拿給我的，他常到我那
      邊喝酒，他表示他願意當股東，我們兩個一人出10萬元經
      營KTV ，我原本表示我不想作，因為我已經賠很多錢，後
      來華哥約我見面，除了表示一人出10萬元外，還表示他可
      以拿支票給我週轉……。」，且是整本支票及印章一併交
      付，由其自行開立等語（見本院卷第147 、151 頁），則
      依交易常情，被告既與「華哥」合作，支票有無兌現可能
      ，自應時時留意，尤其，被告前已因詐欺案件，經臺灣彰
      化地方法院以91年度易字第573 號判決判處有期徒刑6 月
      確定，該案亦是因被告以無法兌現之支票與他人交易而遭
      判刑，此業經本院依職權查明屬實，有該案判決存卷可參
      （見本院卷第168 至173 頁），被告對支票有無付款可能
      ，理應更加謹慎，況且，依證人乙○○所證：其因擔心九
      宜公司之付款能力，曾前往九宜公司設立地址查詢，發現
      九宜公司已搬遷，「我們有告訴被告九宜公司的人都不見
      了，被告表示不用怕，他說要簽他自己同金額的本票給我
      ，共簽了3 張，是3 張本票換原來3 張九宜公司的支票」
      （見本院卷第137 頁），顯見其間亦有人提醒被告九宜公
      司支票恐無法如期兌現，則九宜公司之支票，自93年11月
      25日起即陸續遭到退票乙事（參見偵查卷第36至38頁法務
      部票據信用資訊連結作業查詢明細表），被告實難諉為不
      知。然被告非僅不能妥適處理已開立而預知無法兌現之支
      票，依證人庚○○所證，被告甚至於結束營業前1 日即93
      年12月9 日，猶開立九宜公司93年12月10日之支票作為付
      款工具（見本院卷第145 頁），被告購入貨物時，無付款
      之意，已甚明確。
    ３就被告事後之行蹤而言。依證人乙○○所證：「……我去
      的時候那裡已經沒有人了。」（見本院卷第140 頁）；依
      證人戊○○所證：「事後找不到被告，被告避不見面。」
      、「跳票之後我們有去找被告，但電話聯絡不到，也找不
      到人。」（見本院卷第142 、144 頁）；依證人庚○○所
      證：「有打電話（找被告），但沒有人接，我就直接到現
      場，但該店已經停電，沒有在營業了。」（見本院卷第14
      5 頁）；依證人甲○○所證：「……他（即被告）叫我們
      把貨送到新莊的店，貨送到後，他沒給錢，人就跑了。」
      （見94偵16355 偵查卷第87頁），均同指被告於事發後即
      避不見面，逃匿無蹤。另依卷附資料所示，被告於案發後
      翌月即94年1 月3 日，姓名即由「洪木振」更改為「丙○○」，有被告戶籍資料1 份可資佐證（見偵查卷第16頁）
      ，且其之後逃匿年餘，經檢察官通緝後，始於95年7 月12
      日，在臺中市○○區○○路2 段63號12樓，為臺中市警察
      局刑事警察大隊警員緝獲，有該隊調查筆錄在卷可佐（見
      偵查卷第6 頁），顯見被告確有藏匿之事實。被告雖稱其
      有和解之意，並已與水兄弟公司達成和解，惟依證人乙○○、戊○○、庚○○所述，被告迄今未清償任何貨款（見
      本院卷第138 、143 、146 頁），而水兄弟公司甲○○雖
      曾於檢察官訊問時，表示「我們本件不告了」，但理由是
      「因他們股東在上星期有給我們錢了」（見94偵16355 偵
      查卷第87頁），此和解並係於被告逃匿期間所為，顯與被
      告之行為無涉。況且，縱被告有與各商家和解，此亦屬犯
      後態度問題，尚難據以反推被告於購入貨物之初，無詐欺
      犯意。至被告雖辯稱其所以簽立本票予正大公司乙○○，
      即是為了和解云云，然如前述，被告所以開立本票，乃因
      乙○○對九宜公司之付款能力有所質疑，經乙○○要求始
      另行簽立，被告並於簽立本票後不見蹤影，被告將此搪塞
      告訴人以遂其詐欺目的之行為與誠意與被害人和解混為一
      談，顯不足採。是據被告事後逃匿之事實，益徵被告確有
      詐欺各商家之犯意。
（三）綜上所述，本案事證明確已臻明確，被告犯行已堪認定。
      被告雖請求傳訊證人己○○，用以證明被告有另開立本票
      換回支票之事實（見本院卷第147 頁），惟此業經證人乙○○到庭證述明確，核無必要。被告應依法論科。
二、被告行為後，如附表2 所示刑法條文及其配套規定業經變更
    ，並均於95年7 月1 日施行，茲依規範行為後法律變更所生
    新舊法律比較適用之準據法即刑法第2 條第1 項之規定（逕
    適用裁判時法，最高法院95年5 月23日刑事庭第8 次會議決
    議參照），為「從舊從輕」之比較（詳如附表2 所示），行
    為後之法律並未較有利，是均應適用行為時即修正前之規定
    論處。據此，核被告所為，係犯刑法第339 條第1 項之詐欺
    取財罪。被告先後多次詐欺取財犯行，時間緊接，方式相同
    ，又係犯構成要件相同之罪名，顯係基於概括犯意所為，為
    連續犯，應依行為時刑法第56條之規定，以1 罪論，並依法
    加重其刑。又被告有如犯罪事實欄所示之前案紀錄，甫於92
    年1 月7 日易科罰金執行完畢乙節，有臺灣高等法院被告前
    案紀錄表1 份在卷可稽，其於有期徒刑執行完畢5 年內，故
    意再犯本件有期徒刑以上之罪，為累犯，應依行為時刑法第
    47條規定，遞加重其刑。爰審酌被告以詐欺手法騙取他人財
    物，所為非是，且犯後一再飾詞卸責，犯後態度難認良好，
    惟部分被害人之損失已獲得賠償，暨其犯罪之手段、素行、
    詐騙財物之金額等一切情狀，量處如主文所示之刑。又因被
    告犯罪之時間，係於96年4 月24日以前，所受宣告刑亦未逾
    有期徒刑1 年6 月，合於中華民國96年罪犯減刑條例所定之
    減刑條件，應減其宣告刑2 分之1 ，併諭知易科罰金之折算
    標準。
據上論斷，應依刑事訴訟法第299 條第1 項前段，刑法第2 條第
1 項前段、第339 條第1 項，行為時（即94年2 月2 日修正公布
，95年7 月1 日施行前之）刑法第56條、第47條、第33條第5 款
、第41條第1 項前段，刑法施行法第1 條之1 第1 項、第2 項前
段，行為時（即95年5 月17日公布廢止，同年7 月1 日施行前之
）罰金罰鍰提高標準條例第2 條，中華民國96年罪犯減刑條例第
2 條第1 項第3 款、第7 條、第9 條，判決如主文。
本案經檢察官鄧媛到庭執行職務。
中　　華　　民　　國　　96　　年　　10　　月　　12　　日
                  刑事第十四庭  審判長法  官  林海祥
                                      法  官  汪怡君
                                      法  官  許炎灶
上正本證明與原本無異。
如不服本判決，應於送達後10日內，向本院提出上訴狀。
                                      書記官  郭勝華
中　　華　　民　　國　　96　　年　　10　　月　　12　　日
附錄本案論罪科刑所引法條：刑法第339 條第1 項。
中華民國刑法第339條（普通詐欺罪）
意圖為自己或第三人不法之所有，以詐術使人將本人或第三人之
物交付者，處5年以下有期徒刑、拘役或科或併科1千元以下罰金
。
以前項方法得財產上不法之利益或使第三人得之者，亦同。
前二項之未遂犯罰之。
附表1 ：
┌──┬────┬────┬────┬─────┬────┬────┬─────────┐
│編號│被 害 人│出貨時間│出貨地點│ 貨物細目 │貨物金額│票據號碼│備              註│
├──┼────┼────┼────┼─────┼────┼────┼─────────┤
│ 01 │正大公司│93.11.11│臺北縣新│如94偵1635│29,350元│E0000000│改交付本票（如94偵│
│    │        │        │莊市中原│5 號偵查卷│        │（如94偵│16355 偵查卷第42頁│
│    │        │        │路68號2 │第46頁出貨│        │16355 偵│所示）            │
│    │        │        │樓「桃花│單所示    │        │查卷第41│                  │
├──┤        ├────┤鄉茶藝KT├─────┼────┤頁所示）│                  │
│ 02 │        │93.11.12│V 」    │如94偵1635│920 元  │        │                  │
│    │        │        │        │5 號偵查卷│        │        │                  │
│    │        │        │        │第46頁出貨│        │        │                  │
│    │        │        │        │單所示    │        │        │                  │
├──┤        ├────┤        ├─────┼────┤        │                  │
│ 03 │        │93.11.18│        │如94偵1635│80,580元│        │                  │
│    │        │        │        │5 號偵查卷│        │        │                  │
│    │        │        │        │第48頁出貨│        │        │                  │
│    │        │        │        │單所示    │        │        │                  │
├──┤        ├────┤        ├─────┼────┤        │                  │
│ 04 │        │93.11.24│        │如94偵1635│1,380 元│        │                  │
│    │        │        │        │5 號偵查卷│        │        │                  │
│    │        │        │        │第49頁出貨│        │        │                  │
│    │        │        │        │單所示    │        │        │                  │
├──┤        ├────┤        ├─────┼────┼────┼─────────┤
│ 05 │        │93.12.01│        │如94偵1635│83,270元│E0000000│改交付本票（如94偵│
│    │        │        │        │5 號偵查卷│        │（如94偵│16355 偵查卷第42頁│
│    │        │        │        │第49、50頁│        │16355 偵│所示）            │
│    │        │        │        │出貨單所示│        │查卷第40│                  │
│    │        │        │        │          │        │頁所示）│                  │
├──┤        ├────┼────┼─────┼────┼────┼─────────┤
│ 06 │        │93.12.01│臺北縣泰│如94偵1635│274,800 │E0000000│改交付本票（如94偵│
│    │        │        │山鄉楓江│5 號偵查卷│元      │（如94偵│16355 偵查卷第42頁│
│    │        │        │路46巷33│第47頁出貨│        │16355 偵│所示）            │
│    │        │        │號（自取│單所示    │        │查卷第41│                  │
│    │        │        │）      │          │        │頁所示）│                  │
├──┤        ├────┼────┼─────┼────┤        │                  │
│ 07 │        │93.12.01│臺北縣新│如94偵1635│2,300元 │        │                  │
│    │        │        │莊市中原│5 號偵查卷│        │        │                  │
│    │        │        │路68號2 │第47頁出貨│        │        │                  │
│    │        │        │樓「桃花│單所示    │        │        │                  │
├──┼────┼────┤鄉茶藝KT├─────┼────┼────┼─────────┤
│ 08 │新力公司│93.11.25│V 」    │如94偵1635│8,720 元│E0000000│93.12.13退票      │
│    │        │        │        │5 號偵查卷│        │（如94偵│                  │
│    │        │        │        │第35頁出貨│        │16355 偵│                  │
│    │        │        │        │單所示    │        │查卷第33│                  │
│    │        │        │        │          │        │頁所示）│                  │
├──┤        │        │        ├─────┼────┼────┼─────────┤
│ 09 │        │93.12.06│        │如94偵1635│57,520元│E0000000│93.12.15退票      │
│    │        │        │        │5 號偵查卷│        │（如94偵│                  │
│    │        │        │        │第34頁出貨│        │16355 偵│                  │
│    │        │        │        │單所示    │        │查卷第32│                  │
│    │        │        │        │          │        │頁所示）│                  │
├──┼────┼────┤        ├─────┼────┼────┼─────────┤
│ 10 │水兄弟公│93.12.07│        │如94偵1635│104,460 │E0000000│93.12.15退票      │
│    │司      │        │        │5 號偵查卷│元      │（如94偵│                  │
│    │        │        │        │第52頁估價│        │16355 偵│                  │
│    │        │        │        │單所示    │        │查卷第54│                  │
│    │        │        │        │          │        │頁所示）│                  │
├──┤        ├────┤        │          │        ├────┼─────────┤
│ 11 │        │93.12.08│        │          │        │E0000000│93.12.16退票      │
│    │        │        │        │          │        │（如94偵│                  │
│    │        │        │        │          │        │16355 偵│                  │
│    │        │        │        │          │        │查卷第53│                  │
│    │        │        │        │          │        │頁所示）│                  │
├──┼────┼────┤        ├─────┼────┼────┼─────────┤
│ 12 │庚○○即│93.12.09│        │如94偵1635│71,100元│E0000000│93.12.10退票      │
│    │七旺商行│        │        │5 號偵查卷│        │（如94偵│                  │
│    │        │        │        │第56頁估價│        │16355 偵│                  │
│    │        │        │        │單所示    │        │查卷第58│                  │
│    │        │        │        │          │        │頁所示）│                  │
└──┴────┴────┴────┴─────┴────┴────┴─────────┘
附表2 ：
┌──────┬───────────┬───────────┬────────────┐
│相關法律規定│行為時（修正前）之規定│裁判時（修正後）之規定│本案具體適用後之比較結果│
├──────┼───────────┼───────────┼────────────┤
│刑法第33條第│罰金：1 元以上。      │罰金：新臺幣1,000 元以│1.刑法第339 條第1 項條文│
│5 款        │                      │上，以百元計算之。    │  本身並未修正，就其法定│
├──────┼───────────┼───────────┤  罰金刑部分，雖不論依行│
│刑法施行法第│（無。惟另依「現行法規│中華民國94年1 月7 日刑│  為時或裁判時之規定，罰│
│1 條之1     │所定貨幣單位折算新臺幣│法修正施行後，刑法分則│  金刑之最高數額均屬一致│
│            │條例」第2 條：「現行法│編所定罰金之貨幣單位為│  ，但行為時罰金刑之最低│
│            │規所定金額之貨幣單位為│新臺幣（第1 項）。94年│  數額為銀元1 元，折算後│
│            │圓、銀元或元者，以新臺│1 月7 日刑法修正時，刑│  為新臺幣3 元（提高倍數│
│            │幣元之3 倍折算之。」、│法分則編未修正之條文定│  後為新臺幣30元），裁判│
│            │「罰金罰鍰提高標準條例│有罰金者，自94年1 月7 │  時罰金刑之最低數額，則│
│            │」第1 條前段：「依法律│日刑法修正施行後，就其│  為新臺幣1,000 元，以行│
│            │應處罰金、罰鍰者，就其│所定數額提高為30倍。但│  為時之規定有利於被告。│
│            │原定數額得提高為2 倍至│72年6 月26日至94年1 月│2.依臺灣高等法院暨所屬法│
│            │10倍。」等規定，將貨幣│7 日新增或修正之條文，│  院95年法律座談會意見，│
│            │單位折算為新臺幣及提高│就其所定數額提高為3 倍│  關於刑法分則編未修正之│
│            │罰金之處罰數額。）    │（第2 項）。          │  條文訂有罰金者，自95年│
│            │                      │                      │  7 月1 日起，逕適用刑法│
│            │                      │                      │  施行法第1 條之1 之規定│
│            │                      │                      │  ，不再適用罰金罰鍰提高│
│            │                      │                      │  標準條例第1 條前段之規│
│            │                      │                      │  定。                  │
├──────┼───────────┼───────────┼────────────┤
│刑法第56條  │連續數行為而犯同一之罪│（已刪除）            │依行為時之規定，係論以1 │
│            │名者，以1 罪論。但得加│                      │罪，依裁判時之規定，則應│
│            │重其刑至2 分之1 。    │                      │數罪併罰，應以行為時之規│
│            │                      │                      │定較有利於被告。        │
├──────┼───────────┼───────────┼────────────┤
│刑法第47條  │受有期徒刑之執行完畢，│受徒刑之執行完畢，或一│被告係故意犯本件有期徒刑│
│            │或受無期徒刑或有期徒刑│部之執行而赦免後，5 年│以上之罪，無論依行為時或│
│            │一部之執行而赦免後，5 │以內故意再犯有期徒刑以│裁判時之規定，均構成累犯│
│            │年以內再犯有期徒刑以上│上之罪者，為累犯，加重│，皆應加重其刑，行為後之│
│            │之罪者，為累犯，加重本│本刑至2 分之1 。（第1 │法律並未較有利於被告（最│
│            │刑至2 分之1 。        │項）                  │高法院96年臺上字第4921號│
│            │                      │                      │、第3773號判決參照）    │
├──────┼───────────┼───────────┼────────────┤
│刑法第41條第│犯最重本刑為5 年以下有│犯最重本刑為5 年以下有│依行為時刑法第41條第1 項│
│1 項前段    │期徒刑以下之刑之罪，而│期徒刑以下之刑之罪，而│前段、罰金罰鍰提高標準條│
│            │受6 個月以下有期徒刑或│受6 個月以下有期徒刑或│例第2 條（已廢止）之規定│
│            │拘役之宣告，因身體、教│拘役之宣告者，得以新臺│，易科罰金係以銀元100 元│
│            │育、職業、家庭之關係或│幣1,000 元、2,000 元或│以上300 元以下折算1 日，│
│            │其他正當事由，執行顯有│3,000 元折算1 日，易科│換算新臺幣後，係以新臺幣│
│            │困難者，得以1 元以上3 │罰金。                │300 元以上900 元以下折算│
│            │元以下折算1 日，易科罰│                      │1 日；依裁判時刑法第41條│
│            │金。                  │                      │第1 項前段規定，其最低易│
├──────┼───────────┼───────────┤科罰金之折算標準為新臺幣│
│罰金罰鍰提高│依刑法第41條易科罰金或│（已廢止）            │1,000 元，以行為時之規定│
│標準條例第2 │第42條第2 項易服勞役者│                      │有利於被告。            │
│條          │，均就其原定數額提高為│                      │                        │
│            │100 倍折算1 日；法律所│                      │                        │
│            │定罰金數額未依本條例提│                      │                        │
│            │高倍數，或其處罰法條無│                      │                        │
│            │罰金刑之規定者，亦同。│                      │                        │
└──────┴───────────┴───────────┴────────────┘
